# Bitácora de Reuniones
A continuación se presenta una breve descripción de lo tratado en cada una de las reuniones que hubo durante el segundo entregable:

## **_Weekly Sessions_**
* **_Participantes:_** Daniel Kao, Rodrigo Canto, Alex Dzul, Pablo Baeza, Julio Alcocer y Edgar Cambranes (Docente)
* **_Tema:_** Avances del proyecto.
* **_Resumen:_** Se llavaron a cabo cada miércoles del mes de octubre. En este se contaba con la presencia del docente Edgar Cambranes, el cual monitoreo al equipo y recibió información de lo que el equipo tenía elaborado en ese momento.

![Evidencia](Images\Evidencia3.jpeg)

## **_28 de octubre de 2023_**
* **_Participantes:_** Pablo Baeza y Alex Dzul.
* **_Tema:_** Conexión entre el Web Scrapping y la Base de Datos.
* **_Resumen:_** Se discutió el cómo conectar la base de datos con el módulo de Web Scrapping, se intentó implementarlo unido, pero por varios errores no se concluyó su implementación, pero sí su diseño.

## **_2 de noviembre de 2023_**
* **_Participantes:_** Daniel Kao, Alex Dzul, Pablo Baeza, Julio Alcocer y Edgar Cambranes (Docente)
* **_Tema:_** Definición de cómo se entrenará al modelo de PLN y qué roles se tomarán en cuenta.
* **_Resumen:_** Se discutió acerca de los roles que se considerarán en el proyecto al momento de mostrar la estadísticas. Además, se comenzó a hablar de la forma en la que se entrenará al modelo de PLN.


![Evidencia](Images\Evidencia1.jpeg)

## **_10 de noviembre de 2023_**
* **_Participantes:_** Daniel Kao, Alex Dzul y Pablo Baeza
* **_Tema:_** Unión del Web Scrapping con la Base de Datos.
* **_Resumen:_** Se intentó implementar el módulo de Web Scrapping, sin embargo, no se logró concretar debido a un error al momento de la recolección de la experiencia de los egresados. No obstante, se probaron algunas funcionalidades del módulo de Web Scrapping.

## **_11 de noviembre de 2023_**
* **_Participantes:_** Daniel Kao, Rodrigo Canto, Alex Dzul, Pablo Baeza y Julio Alcocer
* **_Tema:_** Documentación de la Segunda Entrega.
* **_Resumen:_** Se analizó el proyecto y su documentación, se discutió acerca de la nueva definición de los requisitos. Se debatió acerca de los diagramas de clase y cómo se uniría todo el proyecto.

![Evidencia](Images\Evidencia2.jpeg)

## **_Reuniones Presenciales_**
* **_Participantes:_** Daniel Kao, Rodrigo Canto, Alex Dzul, Pablo Baeza y Julio Alcocer
* **_Tema:_** Avances del proyecto.
* **_Resumen:_** Estas reuniones se llevaron a cabo de manera presencial en la facultad, ya sea en horas libres o entre cambios de clase. Se discutió los avances del proyecto, sugerencias y problemas que surgían.
